iesráddijiddje+N+Sg+Nom
iesráddijiddje

iesráddijiddje+N+Sg+Gen
iesráddijiddje

iesráddijiddje+N+Sg+Acc
iesráddijiddjev

iesráddijiddje+N+Sg+Ill
iesráddijiddjáj

iesráddijiddje+N+Sg+Ine
iesráddijiddjen

iesráddijiddje+N+Sg+Ela
iesráddijiddjes

iesráddijiddje+N+Sg+Com
iesráddijiddjijn

iesráddijiddje+N+Ess
iesráddijiddjen

iesráddijiddje+N+Pl+Nom
iesráddijiddje

iesráddijiddje+N+Pl+Gen
iesráddijiddjij

iesráddijiddje+N+Pl+Acc
iesráddijiddjijt

iesráddijiddje+N+Pl+Ill
iesráddijiddjijda

iesráddijiddje+N+Pl+Ine
iesráddijiddjijn

iesráddijiddje+N+Pl+Ela
iesráddijiddjijs

iesráddijiddje+N+Pl+Com
iesráddijiddjij

iesráddijiddje+N+Sg+Nom+PxSg1
iesráddijiddjám

iesráddijiddje+N+Sg+Gen+PxSg1
iesráddijiddjám

iesráddijiddje+N+Sg+Acc+PxSg1
iesráddijiddjám

iesráddijiddje+N+Sg+Ill+PxSg1
iesráddijiddjesim

iesráddijiddje+N+Sg+Ine+PxSg1
iesráddijiddjenam
iesráddijiddjenim

iesráddijiddje+N+Sg+Ela+PxSg1
iesráddijiddjestam
iesráddijiddjestim

iesráddijiddje+N+Sg+Com+PxSg1
iesráddijiddjijnam
iesráddijiddjijnim

iesráddijiddje+N+Pl+Acc+PxSg1
iesráddijiddjijdam
iesráddijiddjijdim

iesráddijiddje+N+Pl+Ine+PxSg1
iesráddijiddjijnam
iesráddijiddjijnim

iesráddijiddje+N+Pl+Ela+PxSg1
iesráddijiddjijstam
iesráddijiddjijstim

iesráddijiddje+N+Sg+Nom+PxSg2
iesráddijiddját

iesráddijiddje+N+Sg+Gen+PxSg2
iesráddijiddját

iesráddijiddje+N+Sg+Acc+PxSg2
iesráddijiddját

iesráddijiddje+N+Sg+Ill+PxSg2
iesráddijiddjesit

iesráddijiddje+N+Sg+Ine+PxSg2
iesráddijiddjenat
iesráddijiddjenit

iesráddijiddje+N+Sg+Ela+PxSg2
iesráddijiddjestat
iesráddijiddjestit

iesráddijiddje+N+Sg+Com+PxSg2
iesráddijiddjijnat
iesráddijiddjijnit

iesráddijiddje+N+Pl+Acc+PxSg2
iesráddijiddjijdat
iesráddijiddjijdit

iesráddijiddje+N+Pl+Ine+PxSg2
iesráddijiddjijnat
iesráddijiddjijnit

iesráddijiddje+N+Pl+Ela+PxSg2
iesráddijiddjijstat
iesráddijiddjijstit

iesráddijiddje+N+Sg+Nom+PxSg3
iesráddijiddjes

iesráddijiddje+N+Sg+Gen+PxSg3
iesráddijiddjes

iesráddijiddje+N+Sg+Acc+PxSg3
iesráddijiddjes

iesráddijiddje+N+Sg+Ill+PxSg3
iesráddijiddjesis

iesráddijiddje+N+Sg+Ine+PxSg3
iesráddijiddjenis

iesráddijiddje+N+Sg+Ela+PxSg3
iesráddijiddjestis

iesráddijiddje+N+Sg+Com+PxSg3
iesráddijiddjijnis

iesráddijiddje+N+Pl+Acc+PxSg3
iesráddijiddjijdis

iesráddijiddje+N+Pl+Ine+PxSg3
iesráddijiddjijnis

iesráddijiddje+N+Pl+Ela+PxSg3
iesráddijiddjijstis

iesráddijiddje+N+Sg+Nom+PxDu1
iesráddijiddjáma

iesráddijiddje+N+Sg+Gen+PxDu1
iesráddijiddjáma

iesráddijiddje+N+Sg+Acc+PxDu1
iesráddijiddjáma

iesráddijiddje+N+Sg+Ill+PxDu1
iesráddijiddjesimme

iesráddijiddje+N+Sg+Ine+PxDu1
iesráddijiddjenimme

iesráddijiddje+N+Sg+Ela+PxDu1
iesráddijiddjestimme

iesráddijiddje+N+Sg+Com+PxDu1
iesráddijiddjijnimme

iesráddijiddje+N+Pl+Acc+PxDu1
iesráddijiddjijdimme

iesráddijiddje+N+Pl+Ine+PxDu1
iesráddijiddjijnimme

iesráddijiddje+N+Pl+Ela+PxDu1
iesráddijiddjijstimme

iesráddijiddje+N+Sg+Nom+PxDu2
iesráddijiddjáda

iesráddijiddje+N+Sg+Gen+PxDu2
iesráddijiddjáda

iesráddijiddje+N+Sg+Acc+PxDu2
iesráddijiddjáda

iesráddijiddje+N+Sg+Ill+PxDu2
iesráddijiddjesihtte

iesráddijiddje+N+Sg+Ine+PxDu2
iesráddijiddjenihtte

iesráddijiddje+N+Sg+Ela+PxDu2
iesráddijiddjestihtte

iesráddijiddje+N+Sg+Com+PxDu2
iesráddijiddjijnihtte

iesráddijiddje+N+Pl+Acc+PxDu2
iesráddijiddjijdihtte

iesráddijiddje+N+Pl+Ine+PxDu2
iesráddijiddjijnihtte

iesráddijiddje+N+Pl+Ela+PxDu2
iesráddijiddjijstihtte

iesráddijiddje+N+Sg+Nom+PxDu3
iesráddijiddjeska

iesráddijiddje+N+Sg+Gen+PxDu3
iesráddijiddjeska

iesráddijiddje+N+Sg+Acc+PxDu3
iesráddijiddjeska

iesráddijiddje+N+Sg+Ill+PxDu3
iesráddijiddjesiska

iesráddijiddje+N+Sg+Ine+PxDu3
iesráddijiddjeniska

iesráddijiddje+N+Sg+Ela+PxDu3
iesráddijiddjestiska

iesráddijiddje+N+Sg+Com+PxDu3
iesráddijiddjijniska

iesráddijiddje+N+Pl+Acc+PxDu3
iesráddijiddjijdiska

iesráddijiddje+N+Pl+Ine+PxDu3
iesráddijiddjijniska

iesráddijiddje+N+Pl+Ela+PxDu3
iesráddijiddjijstiska

iesráddijiddje+N+Sg+Nom+PxPl1
iesráddijiddjáma

iesráddijiddje+N+Sg+Gen+PxPl1
iesráddijiddjáma

iesráddijiddje+N+Sg+Acc+PxPl1
iesráddijiddjáma

iesráddijiddje+N+Sg+Ill+PxPl1
iesráddijiddjesimme

iesráddijiddje+N+Sg+Ine+PxPl1
iesráddijiddjenimme

iesráddijiddje+N+Sg+Ela+PxPl1
iesráddijiddjestimme

iesráddijiddje+N+Sg+Com+PxPl1
iesráddijiddjijnimme

iesráddijiddje+N+Pl+Acc+PxPl1
iesráddijiddjijdimme

iesráddijiddje+N+Pl+Ine+PxPl1
iesráddijiddjijnimme

iesráddijiddje+N+Pl+Ela+PxPl1
iesráddijiddjijstimme

iesráddijiddje+N+Sg+Nom+PxPl2
iesráddijiddjáda

iesráddijiddje+N+Sg+Gen+PxPl2
iesráddijiddjáda

iesráddijiddje+N+Sg+Acc+PxPl2
iesráddijiddjáda

iesráddijiddje+N+Sg+Ill+PxPl2
iesráddijiddjesihtte

iesráddijiddje+N+Sg+Ine+PxPl2
iesráddijiddjenihtte

iesráddijiddje+N+Sg+Ela+PxPl2
iesráddijiddjestihtte

iesráddijiddje+N+Sg+Com+PxPl2
iesráddijiddjijnihtte

iesráddijiddje+N+Pl+Acc+PxPl2
iesráddijiddjijdihtte

iesráddijiddje+N+Pl+Ine+PxPl2
iesráddijiddjijnihtte

iesráddijiddje+N+Pl+Ela+PxPl2
iesráddijiddjijstihtte

iesráddijiddje+N+Sg+Nom+PxPl3
iesráddijiddjesa

iesráddijiddje+N+Sg+Gen+PxPl3
iesráddijiddjesa

iesráddijiddje+N+Sg+Acc+PxPl3
iesráddijiddjesa

iesráddijiddje+N+Sg+Ill+PxPl3
iesráddijiddjesisá

iesráddijiddje+N+Sg+Ine+PxPl3
iesráddijiddjenisá

iesráddijiddje+N+Sg+Ela+PxPl3
iesráddijiddjestisá

iesráddijiddje+N+Sg+Com+PxPl3
iesráddijiddjijnisá

iesráddijiddje+N+Pl+Acc+PxPl3
iesráddijiddjijdisá

iesráddijiddje+N+Pl+Ine+PxPl3
iesráddijiddjijnisá

iesráddijiddje+N+Pl+Ela+PxPl3
iesráddijiddjijstisá

gullujiddje+A+Attr

gullut+V+IV+Inf
gullut
gullut

gullut+V+IV+Ind+Prs+Sg1
gulluv
gulluv

gullut+V+IV+Ind+Prs+Sg2
gullu
gullu

gullut+V+IV+Ind+Prs+Sg3
gullu
gullu

gullut+V+IV+Ind+Prs+Du1
gullujin
gullujin

gullut+V+IV+Ind+Prs+Du2
gullubihtte
gullubihtte

gullut+V+IV+Ind+Prs+Du3
gulluba
gulluba

gullut+V+IV+Ind+Prs+Pl1
gullup
gullup

gullut+V+IV+Ind+Prs+Pl2
gullubihtit
gullubihtit

gullut+V+IV+Ind+Prs+Pl3
gulluji
gulluji

gullut+V+IV+Ind+Prt+Sg1
gullujiv
gullujiv

gullut+V+IV+Ind+Prt+Sg2
gulluji
gulluji

gullut+V+IV+Ind+Prt+Sg3
gulluj
gulluj

gullut+V+IV+Ind+Prt+Du1
gullujma
gullujma

gullut+V+IV+Ind+Prt+Du2
gullujda
gullujda

gullut+V+IV+Ind+Prt+Du3
gullujga
gullujga

gullut+V+IV+Ind+Prt+Pl1
gullujma
gullujma

gullut+V+IV+Ind+Prt+Pl2
gullujda
gullujda

gullut+V+IV+Ind+Prt+Pl3
gullujin
gullujin

gullut+V+IV+Pot+Sg1
gullutjav
gullutjav

gullut+V+IV+Pot+Sg2
gullutja
gullutja

gullut+V+IV+Pot+Sg3
gullusj
gullusj

gullut+V+IV+Pot+Du1
gullutjin
gullutjin

gullut+V+IV+Pot+Du2
gullutjihppe
gullutjihppe

gullut+V+IV+Pot+Du3
gullutjibá
gullutjibá

gullut+V+IV+Pot+Pl1
gullutjip
gullutjip

gullut+V+IV+Pot+Pl2
gullutjihpit
gullutjihpit

gullut+V+IV+Pot+Pl3
gullutji
gullutji

gullut+V+IV+Imprt+Sg2
gullu
gullu

gullut+V+IV+Imprt+Sg3
gullujis
gullujis

gullut+V+IV+Imprt+Du1
gullujinno
gullujinno

gullut+V+IV+Imprt+Du2
gullujihtte
gullujihtte

gullut+V+IV+Imprt+Du3
gullujiska
gullujiska

gullut+V+IV+Imprt+Pl1
gullujip
gullujip

gullut+V+IV+Imprt+Pl2
gullujit
gullujihtit
gullujit
gullujihtit

gullut+V+IV+Imprt+Pl3
gullujisá
gullujisá

gullut+V+IV+ImprtII+Sg2
gulluju
gulluju

gullut+V+IV+ImprtII+Sg3
gullujus
gullujus

gullut+V+IV+ImprtII+Du1
gullujunno
gullujunno

gullut+V+IV+ImprtII+Du2
gullujuhtu
gullujuhtu

gullut+V+IV+ImprtII+Du3
gullujuska
gullujuska

gullut+V+IV+ImprtII+Pl1
gullujup
gullujup

gullut+V+IV+ImprtII+Pl2
gullujuhtut
gullujuhtut

gullut+V+IV+ImprtII+Pl3
gullujusá
gullujusá

gullut+V+IV+Ind+ConNeg
gullu
gullu

gullut+V+IV+Pot+ConNeg
gullutja
gullutja

gullut+V+IV+ImprtII+ConNeg+Sg2
gulluju
gulluju

gullut+V+IV+ImprtII+ConNeg+Du2
gulluju
gulluju

gullut+V+IV+ImprtII+ConNeg+Pl2
gulluju
gulluju

gullut+V+IV+PrfPrc
gullum
gullum

gullut+V+IV+Ger
gulludijn
gulludijn

gullut+V+IV+GerII
gullumin
gullumin

gullut+V+IV+Sup
gullutjit
gullutjit

gullut+V+IV+VAbess
gulluk
gulludak
gulluk
gulludak

gullut+V+IV+VGen
gullu
gullu

gullut
???

gullut+V+IV+Der3+Actor+A+Attr
gullujiddje
gullujiddje

gullut+V+IV+Der3+Actor+N+Sg+Nom
gullujiddje
gullujiddje

gullut+V+IV+Der3+Actor+N+Sg+Gen
gullujiddje
gullujiddje

gullut+V+IV+Der3+Actor+N+Sg+Acc
gullujiddjev
gullujiddjev

gullut+V+IV+Der3+Actor+N+Sg+Ine
gullujiddjen
gullujiddjen

gullut+V+IV+Der3+Actor+N+Sg+Ela
gullujiddjes
gullujiddjes

gullut+V+IV+Der3+Actor+N+Sg+Ill
gullujiddjáj
gullujiddjáj

gullut+V+IV+Der3+Actor+N+Sg+Com
gullujiddjijn
gullujiddjijn

gullut+V+IV+Der3+Actor+N+Sg+Ess
???

gullut+V+IV+Der3+Actor+N+Pl+Nom
gullujiddje
gullujiddje

gullut+V+IV+Der3+Actor+N+Pl+Gen
gullujiddjij
gullujiddjij

gullut+V+IV+Der3+Actor+N+Pl+Acc
gullujiddjijt
gullujiddjijt

gullut+V+IV+Der3+Actor+N+Pl+Ine
gullujiddjijn
gullujiddjijn

gullut+V+IV+Der3+Actor+N+Pl+Ela
gullujiddjijs
gullujiddjijs

gullut+V+IV+Der3+Actor+N+Pl+Ill
gullujiddjijda
gullujiddjijda

gullut+V+IV+Der3+Actor+N+Pl+Com
gullujiddjij
gullujiddjij

gullut+V+IV+Actio+Der3+Der/m+N+Sg+Nom
gullum
gullum

gullut+V+IV+Actio+Der3+Der/m+N+Sg+Gen
gulluma
gulluma

gullut+V+IV+Actio+Der3+Der/m+N+Sg+Acc
gullumav
gullumav

gullut+V+IV+Actio+Der3+Der/m+N+Sg+Ine
gullumin
gullumin

gullut+V+IV+Actio+Der3+Der/m+N+Sg+Ela
gullumis
gullumis

gullut+V+IV+Actio+Der3+Der/m+N+Sg+Ill
gullumij
gullumij

gullut+V+IV+Actio+Der3+Der/m+N+Sg+Com
gullumijn
gullumijn

gullut+V+IV+Actio+Der3+Der/m+N+Pl+Nom
gulluma
gulluma

gullut+V+IV+Actio+Der3+Der/m+N+Pl+Gen
gullumij
gullumij

gullut+V+IV+Actio+Der3+Der/m+N+Pl+Acc
gullumijt
gullumijt

gullut+V+IV+Actio+Der3+Der/m+N+Pl+Ine
gullumijn
gullumijn

gullut+V+IV+Actio+Der3+Der/m+N+Pl+Ela
gullumijs
gullumijs

gullut+V+IV+Actio+Der3+Der/m+N+Pl+Ill
gullumijda
gullumijda

gullut+V+IV+Actio+Der3+Der/m+N+Pl+Com
gullumij
gullumij

ståhkat+V+IV+Inf
ståhkat

ståhkat+V+IV+Ind+Prs+Sg1
stågav

ståhkat+V+IV+Ind+Prs+Sg2
ståga

ståhkat+V+IV+Ind+Prs+Sg3
stoahká

ståhkat+V+IV+Ind+Prs+Du1
ståhkin

ståhkat+V+IV+Ind+Prs+Du2
ståhkabihtte

ståhkat+V+IV+Ind+Prs+Du3
ståhkaba

ståhkat+V+IV+Ind+Prs+Pl1
ståhkap

ståhkat+V+IV+Ind+Prs+Pl2
ståhkabihtit

ståhkat+V+IV+Ind+Prs+Pl3
ståhki

ståhkat+V+IV+Ind+Prt+Sg1
ståhkiv

ståhkat+V+IV+Ind+Prt+Sg2
ståhki

ståhkat+V+IV+Ind+Prt+Sg3
stågaj

ståhkat+V+IV+Ind+Prt+Du1
stågajma

ståhkat+V+IV+Ind+Prt+Du2
stågajda

ståhkat+V+IV+Ind+Prt+Du3
stågajga

ståhkat+V+IV+Ind+Prt+Pl1
stågajma

ståhkat+V+IV+Ind+Prt+Pl2
stågajda

ståhkat+V+IV+Ind+Prt+Pl3
ståhkin

ståhkat+V+IV+Pot+Sg1
stågatjav

ståhkat+V+IV+Pot+Sg2
stågatja

ståhkat+V+IV+Pot+Sg3
stågasj

ståhkat+V+IV+Pot+Du1
stågatjin

ståhkat+V+IV+Pot+Du2
stågatjihppe

ståhkat+V+IV+Pot+Du3
stågatjibá

ståhkat+V+IV+Pot+Pl1
stågatjip

ståhkat+V+IV+Pot+Pl2
stågatjihpit

ståhkat+V+IV+Pot+Pl3
stågatji

ståhkat+V+IV+Imprt+Sg2
ståga

ståhkat+V+IV+Imprt+Sg3
ståhkis

ståhkat+V+IV+Imprt+Du1
ståhkon

ståhkat+V+IV+Imprt+Du2
stoahkke

ståhkat+V+IV+Imprt+Du3
ståhkiska

ståhkat+V+IV+Imprt+Pl1
ståhkop

ståhkat+V+IV+Imprt+Pl2
ståhkit

ståhkat+V+IV+Imprt+Pl3
ståhkisa

ståhkat+V+IV+ImprtII+Sg2
ståhku

ståhkat+V+IV+ImprtII+Sg3
ståhkus

ståhkat+V+IV+ImprtII+Du1
ståhkun

ståhkat+V+IV+ImprtII+Du2
ståhkuda

ståhkat+V+IV+ImprtII+Du3
ståhkuska

ståhkat+V+IV+ImprtII+Pl1
ståhkup

ståhkat+V+IV+ImprtII+Pl2
ståhkut

ståhkat+V+IV+ImprtII+Pl3
ståhkusa

ståhkat+V+IV+Ind+ConNeg
ståga

ståhkat+V+IV+Pot+ConNeg
stågatja

ståhkat+V+IV+ImprtII+ConNeg+Sg2
ståhku

ståhkat+V+IV+ImprtII+ConNeg+Du2
ståhku

ståhkat+V+IV+ImprtII+ConNeg+Pl2
ståhku

ståhkat+V+IV+PrfPrc
ståhkam

ståhkat+V+IV+Ger
stågadijn

ståhkat+V+IV+GerII
ståhkamin

ståhkat+V+IV+Sup
stågatjit

ståhkat+V+IV+VAbess
stågak
stågadak

ståhkat+V+IV+VGen
ståga

ståhkat+V+IV+Der3+Actor+A+Attr
stoahkke

ståhkat+V+IV+Der3+Actor+N+Sg+Nom
stoahkke

ståhkat+V+IV+Der3+Actor+N+Sg+Gen
stoahkke

ståhkat+V+IV+Der3+Actor+N+Sg+Acc
stoahkkev

ståhkat+V+IV+Der3+Actor+N+Sg+Ine
stoahkken

ståhkat+V+IV+Der3+Actor+N+Sg+Ela
stoahkkes

ståhkat+V+IV+Der3+Actor+N+Sg+Ill
stoahkkáj

ståhkat+V+IV+Der3+Actor+N+Sg+Com
stoahkkijn

ståhkat+V+IV+Der3+Actor+N+Pl+Nom
stoahkke

ståhkat+V+IV+Der3+Actor+N+Pl+Gen
stoahkkij

ståhkat+V+IV+Der3+Actor+N+Pl+Acc
stoahkkijt

ståhkat+V+IV+Der3+Actor+N+Pl+Ine
stoahkkijn

ståhkat+V+IV+Der3+Actor+N+Pl+Ela
stoahkkijs

ståhkat+V+IV+Der3+Actor+N+Pl+Ill
stoahkkijda

ståhkat+V+IV+Der3+Actor+N+Pl+Com
stoahkkij

ståhkat+V+IV+Actio+Der3+Der/m+N+Sg+Nom
ståhkam

ståhkat+V+IV+Actio+Der3+Der/m+N+Sg+Gen
ståhkama

ståhkat+V+IV+Actio+Der3+Der/m+N+Sg+Acc
ståhkamav

ståhkat+V+IV+Actio+Der3+Der/m+N+Sg+Ine
ståhkamin

ståhkat+V+IV+Actio+Der3+Der/m+N+Sg+Ela
ståhkamis

ståhkat+V+IV+Actio+Der3+Der/m+N+Sg+Ill
ståhkamij

ståhkat+V+IV+Actio+Der3+Der/m+N+Sg+Com
ståhkamijn

ståhkat+V+IV+Actio+Der3+Der/m+N+Pl+Nom
ståhkama

ståhkat+V+IV+Actio+Der3+Der/m+N+Pl+Gen
ståhkamij

ståhkat+V+IV+Actio+Der3+Der/m+N+Pl+Acc
ståhkamijt

ståhkat+V+IV+Actio+Der3+Der/m+N+Pl+Ine
ståhkamijn

ståhkat+V+IV+Actio+Der3+Der/m+N+Pl+Ela
ståhkamijs

ståhkat+V+IV+Actio+Der3+Der/m+N+Pl+Ill
ståhkamijda

ståhkat+V+IV+Actio+Der3+Der/m+N+Pl+Com
ståhkamij

identitæhttavuodo+N+Sg+Nom
identitæhttavuodo

identitæhttavuodo+N+Sg+Gen
identitæhttavuodo

identitæhttavuodo+N+Sg+Acc
identitæhttavuodov

identitæhttavuodo+N+Sg+Ill
identitæhttavuoduj

identitæhttavuodo+N+Sg+Ine
identitæhttavuodon

identitæhttavuodo+N+Sg+Ela
identitæhttavuodos

identitæhttavuodo+N+Sg+Com
identitæhttavuodujn
identitæhttavuodojn

identitæhttavuodo+N+Ess
identitæhttavuodon

identitæhttavuodo+N+Pl+Nom
identitæhttavuodo

identitæhttavuodo+N+Pl+Gen
identitæhttavuodoj

identitæhttavuodo+N+Pl+Acc
identitæhttavuodojt

identitæhttavuodo+N+Pl+Ill
identitæhttavuodojda

identitæhttavuodo+N+Pl+Ine
identitæhttavuodojn

identitæhttavuodo+N+Pl+Ela
identitæhttavuodojs

identitæhttavuodo+N+Pl+Com
identitæhttavuodoj

identitæhttavuodo+N+Sg+Nom+PxSg1
identitæhttavuodum

identitæhttavuodo+N+Sg+Gen+PxSg1
identitæhttavuodum

identitæhttavuodo+N+Sg+Acc+PxSg1
identitæhttavuodum

identitæhttavuodo+N+Sg+Ill+PxSg1
identitæhttavuodusim

identitæhttavuodo+N+Sg+Ine+PxSg1
identitæhttavuodonam
identitæhttavuodonim

identitæhttavuodo+N+Sg+Ela+PxSg1
identitæhttavuodostam
identitæhttavuodostim

identitæhttavuodo+N+Sg+Com+PxSg1
identitæhttavuodujnam
identitæhttavuodujnim
identitæhttavuodojnam
identitæhttavuodojnim

identitæhttavuodo+N+Pl+Acc+PxSg1
identitæhttavuodojdam
identitæhttavuodojdim

identitæhttavuodo+N+Pl+Ine+PxSg1
identitæhttavuodojnam
identitæhttavuodojnim

identitæhttavuodo+N+Pl+Ela+PxSg1
identitæhttavuodojstam
identitæhttavuodojstim

identitæhttavuodo+N+Sg+Nom+PxSg2
identitæhttavuodut

identitæhttavuodo+N+Sg+Gen+PxSg2
identitæhttavuodut

identitæhttavuodo+N+Sg+Acc+PxSg2
identitæhttavuodut

identitæhttavuodo+N+Sg+Ill+PxSg2
identitæhttavuodusit

identitæhttavuodo+N+Sg+Ine+PxSg2
identitæhttavuodonat
identitæhttavuodonit

identitæhttavuodo+N+Sg+Ela+PxSg2
identitæhttavuodostat
identitæhttavuodostit

identitæhttavuodo+N+Sg+Com+PxSg2
identitæhttavuodujnat
identitæhttavuodujnit
identitæhttavuodojnat
identitæhttavuodojnit

identitæhttavuodo+N+Pl+Acc+PxSg2
identitæhttavuodojdat
identitæhttavuodojdit

identitæhttavuodo+N+Pl+Ine+PxSg2
identitæhttavuodojnat
identitæhttavuodojnit

identitæhttavuodo+N+Pl+Ela+PxSg2
identitæhttavuodojstat
identitæhttavuodojstit

identitæhttavuodo+N+Sg+Nom+PxSg3
identitæhttavuodos

identitæhttavuodo+N+Sg+Gen+PxSg3
identitæhttavuodos

identitæhttavuodo+N+Sg+Acc+PxSg3
identitæhttavuodos

identitæhttavuodo+N+Sg+Ill+PxSg3
identitæhttavuodusis

identitæhttavuodo+N+Sg+Ine+PxSg3
identitæhttavuodonis

identitæhttavuodo+N+Sg+Ela+PxSg3
identitæhttavuodostis

identitæhttavuodo+N+Sg+Com+PxSg3
identitæhttavuodujnis
identitæhttavuodojnis

identitæhttavuodo+N+Pl+Acc+PxSg3
identitæhttavuodojdis

identitæhttavuodo+N+Pl+Ine+PxSg3
identitæhttavuodojnis

identitæhttavuodo+N+Pl+Ela+PxSg3
identitæhttavuodojstis

identitæhttavuodo+N+Sg+Nom+PxDu1
identitæhttavuoduma

identitæhttavuodo+N+Sg+Gen+PxDu1
identitæhttavuoduma

identitæhttavuodo+N+Sg+Acc+PxDu1
identitæhttavuoduma

identitæhttavuodo+N+Sg+Ill+PxDu1
identitæhttavuodusimme

identitæhttavuodo+N+Sg+Ine+PxDu1
identitæhttavuodonimme

identitæhttavuodo+N+Sg+Ela+PxDu1
identitæhttavuodostimme

identitæhttavuodo+N+Sg+Com+PxDu1
identitæhttavuodujnimme
identitæhttavuodojnimme

identitæhttavuodo+N+Pl+Acc+PxDu1
identitæhttavuodojdimme

identitæhttavuodo+N+Pl+Ine+PxDu1
identitæhttavuodojnimme

identitæhttavuodo+N+Pl+Ela+PxDu1
identitæhttavuodojstimme

identitæhttavuodo+N+Sg+Nom+PxDu2
identitæhttavuoduda

identitæhttavuodo+N+Sg+Gen+PxDu2
identitæhttavuoduda

identitæhttavuodo+N+Sg+Acc+PxDu2
identitæhttavuoduda

identitæhttavuodo+N+Sg+Ill+PxDu2
identitæhttavuodusihtte

identitæhttavuodo+N+Sg+Ine+PxDu2
identitæhttavuodonihtte

identitæhttavuodo+N+Sg+Ela+PxDu2
identitæhttavuodostihtte

identitæhttavuodo+N+Sg+Com+PxDu2
identitæhttavuodujnihtte
identitæhttavuodojnihtte

identitæhttavuodo+N+Pl+Acc+PxDu2
identitæhttavuodojdihtte

identitæhttavuodo+N+Pl+Ine+PxDu2
identitæhttavuodojnihtte

identitæhttavuodo+N+Pl+Ela+PxDu2
identitæhttavuodojstihtte

identitæhttavuodo+N+Sg+Nom+PxDu3
identitæhttavuodoska

identitæhttavuodo+N+Sg+Gen+PxDu3
identitæhttavuodoska

identitæhttavuodo+N+Sg+Acc+PxDu3
identitæhttavuodoska

identitæhttavuodo+N+Sg+Ill+PxDu3
identitæhttavuodusiska

identitæhttavuodo+N+Sg+Ine+PxDu3
identitæhttavuodoniska

identitæhttavuodo+N+Sg+Ela+PxDu3
identitæhttavuodostiska

identitæhttavuodo+N+Sg+Com+PxDu3
identitæhttavuodujniska
identitæhttavuodojniska

identitæhttavuodo+N+Pl+Acc+PxDu3
identitæhttavuodojdiska

identitæhttavuodo+N+Pl+Ine+PxDu3
identitæhttavuodojniska

identitæhttavuodo+N+Pl+Ela+PxDu3
identitæhttavuodojstiska

identitæhttavuodo+N+Sg+Nom+PxPl1
identitæhttavuoduma

identitæhttavuodo+N+Sg+Gen+PxPl1
identitæhttavuoduma

identitæhttavuodo+N+Sg+Acc+PxPl1
identitæhttavuoduma

identitæhttavuodo+N+Sg+Ill+PxPl1
identitæhttavuodusimme

identitæhttavuodo+N+Sg+Ine+PxPl1
identitæhttavuodonimme

identitæhttavuodo+N+Sg+Ela+PxPl1
identitæhttavuodostimme

identitæhttavuodo+N+Sg+Com+PxPl1
identitæhttavuodujnimme
identitæhttavuodojnimme

identitæhttavuodo+N+Pl+Acc+PxPl1
identitæhttavuodojdimme

identitæhttavuodo+N+Pl+Ine+PxPl1
identitæhttavuodojnimme

identitæhttavuodo+N+Pl+Ela+PxPl1
identitæhttavuodojstimme

identitæhttavuodo+N+Sg+Nom+PxPl2
identitæhttavuoduda

identitæhttavuodo+N+Sg+Gen+PxPl2
identitæhttavuoduda

identitæhttavuodo+N+Sg+Acc+PxPl2
identitæhttavuoduda

identitæhttavuodo+N+Sg+Ill+PxPl2
identitæhttavuodusihtte

identitæhttavuodo+N+Sg+Ine+PxPl2
identitæhttavuodonihtte

identitæhttavuodo+N+Sg+Ela+PxPl2
identitæhttavuodostihtte

identitæhttavuodo+N+Sg+Com+PxPl2
identitæhttavuodujnihtte
identitæhttavuodojnihtte

identitæhttavuodo+N+Pl+Acc+PxPl2
identitæhttavuodojdihtte

identitæhttavuodo+N+Pl+Ine+PxPl2
identitæhttavuodojnihtte

identitæhttavuodo+N+Pl+Ela+PxPl2
identitæhttavuodojstihtte

identitæhttavuodo+N+Sg+Nom+PxPl3
identitæhttavuodosa

identitæhttavuodo+N+Sg+Gen+PxPl3
identitæhttavuodosa

identitæhttavuodo+N+Sg+Acc+PxPl3
identitæhttavuodosa

identitæhttavuodo+N+Sg+Ill+PxPl3
identitæhttavuodusisá

identitæhttavuodo+N+Sg+Ine+PxPl3
identitæhttavuodonisá

identitæhttavuodo+N+Sg+Ela+PxPl3
identitæhttavuodostisá

identitæhttavuodo+N+Sg+Com+PxPl3
identitæhttavuodujnisá
identitæhttavuodojnisá

identitæhttavuodo+N+Pl+Acc+PxPl3
identitæhttavuodojdisá

identitæhttavuodo+N+Pl+Ine+PxPl3
identitæhttavuodojnisá

identitæhttavuodo+N+Pl+Ela+PxPl3
identitæhttavuodojstisá

varra+N+Sg+Nom
varra

varra+N+Sg+Gen
vará

varra+N+Sg+Acc
varáv

varra+N+Sg+Ill
varraj

varra+N+Sg+Ine
varán

varra+N+Sg+Ela
varás

varra+N+Sg+Com
varájn

varra+N+Ess
varran

varra+N+Pl+Nom
vará

varra+N+Pl+Gen
varáj

varra+N+Pl+Acc
varájt

varra+N+Pl+Ill
varájda

varra+N+Pl+Ine
varájn

varra+N+Pl+Ela
varájs

varra+N+Pl+Com
varáj

varra+N+Sg+Nom+PxSg1
varram

varra+N+Sg+Gen+PxSg1
varám

varra+N+Sg+Acc+PxSg1
varám

varra+N+Sg+Ill+PxSg1
varrasim

varra+N+Sg+Ine+PxSg1
varánam
varánim

varra+N+Sg+Ela+PxSg1
varástam
varástim

varra+N+Sg+Com+PxSg1
varájnam
varájnim

varra+N+Pl+Acc+PxSg1
varájdam
varájdim

varra+N+Pl+Ine+PxSg1
varájnam
varájnim

varra+N+Pl+Ela+PxSg1
varájstam
varájstim

varra+N+Sg+Nom+PxSg2
varrat

varra+N+Sg+Gen+PxSg2
varát

varra+N+Sg+Acc+PxSg2
varát

varra+N+Sg+Ill+PxSg2
varrasit

varra+N+Sg+Ine+PxSg2
varánat
varánit

varra+N+Sg+Ela+PxSg2
varástat
varástit

varra+N+Sg+Com+PxSg2
varájnat
varájnit

varra+N+Pl+Acc+PxSg2
varájdat
varájdit

varra+N+Pl+Ine+PxSg2
varájnat
varájnit

varra+N+Pl+Ela+PxSg2
varájstat
varájstit

varra+N+Sg+Nom+PxSg3
varras

varra+N+Sg+Gen+PxSg3
varás

varra+N+Sg+Acc+PxSg3
varás

varra+N+Sg+Ill+PxSg3
varrasis

varra+N+Sg+Ine+PxSg3
varánis

varra+N+Sg+Ela+PxSg3
varástis

varra+N+Sg+Com+PxSg3
varájnis

varra+N+Pl+Acc+PxSg3
varájdis

varra+N+Pl+Ine+PxSg3
varájnis

varra+N+Pl+Ela+PxSg3
varájstis

varra+N+Sg+Nom+PxDu1
varrama

varra+N+Sg+Gen+PxDu1
varáma

varra+N+Sg+Acc+PxDu1
varáma

varra+N+Sg+Ill+PxDu1
varrasimme

varra+N+Sg+Ine+PxDu1
varánimme

varra+N+Sg+Ela+PxDu1
varástimme

varra+N+Sg+Com+PxDu1
varájnimme

varra+N+Pl+Acc+PxDu1
varájdimme

varra+N+Pl+Ine+PxDu1
varájnimme

varra+N+Pl+Ela+PxDu1
varájstimme

varra+N+Sg+Nom+PxDu2
varrada

varra+N+Sg+Gen+PxDu2
varáda

varra+N+Sg+Acc+PxDu2
varáda

varra+N+Sg+Ill+PxDu2
varrasihtte

varra+N+Sg+Ine+PxDu2
varánihtte

varra+N+Sg+Ela+PxDu2
varástihtte

varra+N+Sg+Com+PxDu2
varájnihtte

varra+N+Pl+Acc+PxDu2
varájdihtte

varra+N+Pl+Ine+PxDu2
varájnihtte

varra+N+Pl+Ela+PxDu2
varájstihtte

varra+N+Sg+Nom+PxDu3
varraska

varra+N+Sg+Gen+PxDu3
varáska

varra+N+Sg+Acc+PxDu3
varáska

varra+N+Sg+Ill+PxDu3
varrasiska

varra+N+Sg+Ine+PxDu3
varániska

varra+N+Sg+Ela+PxDu3
varástiska

varra+N+Sg+Com+PxDu3
varájniska

varra+N+Pl+Acc+PxDu3
varájdiska

varra+N+Pl+Ine+PxDu3
varájniska

varra+N+Pl+Ela+PxDu3
varájstiska

varra+N+Sg+Nom+PxPl1
varrama

varra+N+Sg+Gen+PxPl1
varáma

varra+N+Sg+Acc+PxPl1
varáma

varra+N+Sg+Ill+PxPl1
varrasimme

varra+N+Sg+Ine+PxPl1
varánimme

varra+N+Sg+Ela+PxPl1
varástimme

varra+N+Sg+Com+PxPl1
varájnimme

varra+N+Pl+Acc+PxPl1
varájdimme

varra+N+Pl+Ine+PxPl1
varájnimme

varra+N+Pl+Ela+PxPl1
varájstimme

varra+N+Sg+Nom+PxPl2
varrada

varra+N+Sg+Gen+PxPl2
varáda

varra+N+Sg+Acc+PxPl2
varáda

varra+N+Sg+Ill+PxPl2
varrasihtte

varra+N+Sg+Ine+PxPl2
varánihtte

varra+N+Sg+Ela+PxPl2
varástihtte

varra+N+Sg+Com+PxPl2
varájnihtte

varra+N+Pl+Acc+PxPl2
varájdihtte

varra+N+Pl+Ine+PxPl2
varájnihtte

varra+N+Pl+Ela+PxPl2
varájstihtte

varra+N+Sg+Nom+PxPl3
varrasa

varra+N+Sg+Gen+PxPl3
varása

varra+N+Sg+Acc+PxPl3
varása

varra+N+Sg+Ill+PxPl3
varrasisá

varra+N+Sg+Ine+PxPl3
varánisá

varra+N+Sg+Ela+PxPl3
varástisá

varra+N+Sg+Com+PxPl3
varájnisá

varra+N+Pl+Acc+PxPl3
varájdisá

varra+N+Pl+Ine+PxPl3
varájnisá

varra+N+Pl+Ela+PxPl3
varájstisá

berajvuohta+N+Sg+Nom
berajvuohta
berajvuohta

berajvuohta+N+Sg+Gen
berajvuoda
berajvuoda

berajvuohta+N+Sg+Acc
berajvuodav
berajvuodav

berajvuohta+N+Sg+Ill
berajvuohtaj
berajvuohtaj

berajvuohta+N+Sg+Ine
berajvuodan
berajvuodan

berajvuohta+N+Sg+Ela
berajvuodas
berajvuodas

berajvuohta+N+Sg+Com
berajvuodajn
berajvuodajn

berajvuohta+N+Ess
berajvuohtan
berajvuohtan

berajvuohta+N+Pl+Nom
berajvuoda
berajvuoda

berajvuohta+N+Pl+Gen
berajvuodaj
berajvuodaj

berajvuohta+N+Pl+Acc
berajvuodajt
berajvuodajt

berajvuohta+N+Pl+Ill
berajvuodajda
berajvuodajda

berajvuohta+N+Pl+Ine
berajvuodajn
berajvuodajn

berajvuohta+N+Pl+Ela
berajvuodajs
berajvuodajs
